qu-BO-0.02-0/qu-BO-affix-ispell-0.02-0.txt
#*********************************************************
# Plurales con -ntin
# existe plurales de -ntin?
flag N:
	# sustantivos plurales con -ntin: 
	[AEIOU]	>	SNINTIN		
	.	>	KUNANTIN 	# orden?

	# sustantivos plurales con combinaciones con -ntin: 
	[AEIOU]	>	SNINTINCHU	
	.	>	KUNANTINCHU	
	[AEIOU]	>	SNINTINCHÁ
	.	>	KUNANTINCHÁ
	[AEIOU]	>	SNINTINCHUS
	.	>	KUNANTINCHUS
	[AEIOU]	>	SNINTINJINA
	.	>	KUNANTINJINA
	[AEIOU]	>	SNINTINPI
	.	>	KUNANTINPI
	[AEIOU]	>	SNINTINPIS
	.	>	KUNANTINPIS
	[AEIOU]	>	SNINTINWAN
	.	>	KUNANTINWAN
	[AEIOU]	>	SNINTINTAJ
	.	>	KUNANTINTAJ
	[AEIOU]	>	SNINTINRI
	.	>	KUNANTINRI
	[AEIOU]	>	SNINTINPAJ
	.	>	KUNANTINPAJ
	[AEIOU]	>	SNINTINQA
	.	>	KUNANTINQA
	[AEIOU]	>	SNINTINRAYKU
	.	>	KUNANTINRAYKU
	[AEIOU]	>	SNINTINPUNI
	.	>	KUNANTINPUNI
	[AEIOU]	>	SNINTINÑA
	.	>	KUNANTINÑA
	[AEIOU]	>	SNINTINMANTA
	.	>	KUNANTINMANTA
	[AEIOU]	>	SNINTINMAN
	.	>	KUNANTINMAN
	[AEIOU]	>	SNINTINSINA
	.	>	KUNANTINSINA
	[AEIOU]	>	SNINTINKAMA
	.	>	KUNANTINKAMA
	[AEIOU]	>	SNINTINJAWA
	.	>	KUNANTINJAWA
	[AEIOU]	>	SNINTINPACHA
	.	>	KUNANTINPACHA
	[AEIOU]	>	SNINTINMÁ
	.	>	KUNANTINMÁ
#	[AEIOU]	>	SNINTINTAJAWA	# existe?
#	.	>	KUNANTINTAJAWA	# existe?
	[AEIOU]	>	SNINTINMANTAPACHA
	.	>	KUNANTINMANTAPACHA

	# sustantivos genitivos con -ntin:
	.	>	KUNANTINNIY
	.	>	KUNANTINNIYKI
	.	>	KUNANTINNIN
	.	>	KUNANTINNINCHEJ
	.	>	KUNANTINNIYKU
	.	>	KUNANTINNIYKICHEJ
	.	>	KUNANTINNINKU

	# sustantivos posesores con -ntin:
	[AEIOU]	>	SNINTINPA
	[AEIOU]	>	SNINTINPATA
	.	>	KUNANTINPA
	.	>	KUNANTINPATA

#*******************************************************************
# Afijos con -ta y -ntin
flag p:
	# sustantivos genitivos con -ta y -ntin que termina en vocal:
	[AEIOU]	>	NTINNIYTA
	[AEIOU]	>	NTINNIYKITA
	[AEIOU]	>	NTINNINCHEJTA
	[AEIOU]	>	NTINNIYKUTA
	[AEIOU]	>	NTINNIYKICHEJTA
	[AEIOU]	>	NTINNINKUTA

	# sustantivos genitivos con -ta y -ntin que termina en consonante:
	[^AEIOU]	>	NINTINNIYTA
	[^AEIOU]	>	NINTINNIYKITA
	[^AEIOU]	>	NINTINNINCHEJTA
	[^AEIOU]	>	NINTINNIYKUTA
	[^AEIOU]	>	NINTINNIYKICHEJTA
	[^AEIOU]	>	NINTINNINKUTA

	# singulares con -ta y -ntin:
	[AEIOU]	>	NTINTA	
	[^AEIOU]	>	NINTINTA  
	[AEIOU]	>	NTINTACHU 
	[^AEIOU]	>	NINTINTACHU	
	[AEIOU]	>	NTINTACHÁ 
	[^AEIOU]	>	NINTINTACHÁ	
	[AEIOU]	>	NTINTACHUS	
	[^AEIOU]	>	NINTINTACHUS	
	[AEIOU]	>	NTINJINATA	
	[^AEIOU]	>	NINTINJINATA	
	[AEIOU]	>	NTINPITA 
	[^AEIOU]	>	NINTINPITA
	[AEIOU]	>	NTINTAPIS 
	[^AEIOU]	>	NINTINTAPIS	
	[AEIOU]	>	NTINTAWAN 
	[^AEIOU]	>	NINTINTAWAN	
	[AEIOU]	>	NTINTATAJ 
	[^AEIOU]	>	NINTINTATAJ	
	[AEIOU]	>	NTINTARI  
	[^AEIOU]	>	NINTINTARI	
	[AEIOU]	>	NTINTAPAJ 
	[^AEIOU]	>	NINTINTAPAJ	
	[AEIOU]	>	NTINTAQA  
	[^AEIOU]	>	NINTINTAQA	
	[AEIOU]	>	NTINTAPUNI	# existe? 
	[^AEIOU]	>	NINTINTAPUNI	#orden?	
	[AEIOU]	>	NTINTAÑA	# existe? 
	[^AEIOU]	>	NINTINTAÑA	# orden?  
	[AEIOU]	>	NTINTASINA	
	[^AEIOU]	>	NINTINTASINA	
	[AEIOU]	>	NTINPACHATA	
	[^AEIOU]	>	NINTINPACHATA  
	[AEIOU]	>	NTINTAMÁ  
	[^AEIOU]	>	NINTINTAMÁ	

	# sustantivos con combinaciones con -ta y -ntin que termina en vocal:
	[AEIOU]	>	NTINTAPIS
	[AEIOU]	>	NTINTARI
#	[AEIOU]	>	NTINTAMÁ	# existe?
	[AEIOU]	>	NTINTARAJ
	[AEIOU]	>	NTINTAWAN
	[AEIOU]	>	NTINTAPUNI	
	[AEIOU]	>	NTINTAÑA
#	[AEIOU]	>	NTINTASINA	# existe?
	[AEIOU]	>	NTINJAWATA

	# sustantivos con combinaciones con -ta y -ntin que termina en consonante:
	[^AEIOU]	>	NINTINTAPIS
	[^AEIOU]	>	NINTINTARI
#	[^AEIOU]	>	NINTINTAMÁ	# existe?
	[^AEIOU]	>	NINTINTARAJ
	[^AEIOU]	>	NINTINTAWAN
	[^AEIOU]	>	NINTINTAPUNI	
	[^AEIOU]	>	NINTINTAÑA
#	[^AEIOU]	>	NINTINTASINA	# existe?
	[^AEIOU]	>	NINTINJAWATA  

#****************************************************************
# Plurales con -ntin y -ta
# existe?
flag P:
	# genitivos plurales que con -ta y -ntin que termina en vocal:
	[AEIOU]	>	SNINTINNIYTA
	[AEIOU]	>	SNINTINNIYKITA
	[AEIOU]	>	SNINTINNINCHEJTA
	[AEIOU]	>	SNINTINNIYKUTA
	[AEIOU]	>	SNINTINNIYKICHEJTA
	[AEIOU]	>	SNINTINNINKUTA

	# genitivos plurales que con -ta y -ntin:
	.	>	KUNANTINNIYTA
	.	>	KUNANTINNIYKITA
	.	>	KUNANTINNINCHEJTA
	.	>	KUNANTINNIYKUTA
	.	>	KUNANTINNIYKICHEJTA
	.	>	KUNANTINNINKUTA

	# sustantivos plurales con combinaciones con -ta y -ntin:
	[AEIOU]	>	SNINTINTA 
	.	>	KUNANTINTA	
	[AEIOU]	>	SNINTINTACHU	# existe?
	.	>	KUNANTINTACHU 	# existe?
	[AEIOU]	>	SNINTINTACHÁ	
	.	>	KUNANTINTACHÁ  
	[AEIOU]	>	SNINTINTACHUS  
	.	>	KUNANTINTACHUS 
	[AEIOU]	>	SNINTINJINATA  
	.	>	KUNANTINJINATA 
	[AEIOU]	>	SININTINTAPI	
	.	>	KUNAININTINTAPI	
	[AEIOU]	>	SNINTINTAPIS	
	.	>	KUNANTINTAPIS  
	[AEIOU]	>	SNINTINTAWAN	
	.	>	KUNANTINTAWAN  
	[AEIOU]	>	SNINTINTATAJ	
	.	>	KUNANTINTATAJ  
	[AEIOU]	>	SNINTINTARI	
	.	>	KUNANTINTARI	
	[AEIOU]	>	SNINTINTAPAJ
	.	>	KUNANTINTAPAJ
	[AEIOU]	>	SNINTINTAQA	
	.	>	KUNANTINTAQA	
	[AEIOU]	>	SNINTINTAPUNI	# existe?
	.	>	KUNANTINTAPUNI	# existe?	 
	[AEIOU]	>	SNINTINTAÑA	# existe? 
	.	>	KUNANTINTAÑA	# existe? 
	[AEIOU]	>	SNINTINTASINA
	.	>	KUNANTINTASINA 
	[AEIOU]	>	SNINTINPACHATA 
	.	>	KUNANTINPACHATA	
	[AEIOU]	>	SNINTINTAMÁ	
	.	>	KUNANTINTAMÁ	

	# sustantivos con combinaciones con -ta y -ntin que termina en vocal:
	[AEIOU]	>	SNINTINTAPIS
	[AEIOU]	>	SNINTINTARI
#	[AEIOU]	>	SNINTINTAMÁ	# existe?
	[AEIOU]	>	SNINTINTARAJ
	[AEIOU]	>	SNINTINTAWAN
	[AEIOU]	>	SNINTINTAPUNI  
	[AEIOU]	>	SNINTINTAÑA
#	[AEIOU]	>	SNINTINTASINA	# existe?
	[AEIOU]	>	SNINTINJAWATA

	# sustantivos con combinaciones con -ta y -ntin:
	.	>	KUNANTINTAPIS
	.	>	KUNANTINTARI
#	.	>	KUNANTINTAMÁ	# existe?
	.	>	KUNANTINTARAJ
	.	>	KUNANTINTAWAN
	.	>	KUNANTINTAPUNI 
	.	>	KUNANTINTAÑA
#	.	>	KUNANTINTASINA	# existe?
	.	>	KUNANTINJAWATA  

	# sustantivos genitivos plurales con -ntin que termina en vocal:
	[AEIOU]	>	SNINTINNIY
	[AEIOU]	>	SNINTINNIYKI
	[AEIOU]	>	SNINTINNIN
	[AEIOU]	>	SNINTINNINCHEJ
	[AEIOU]	>	SNINTINNIYKU
	[AEIOU]	>	SNINTINNIYKICHEJ
	[AEIOU]	>	SNINTINNINKU

#*****************************************************
# Afijos con -yoj y -ntin
flag u:
	[AEIOU]	>	NTINYOJ
	[^AEIOU]	>	NINTINYOJ
#	[AEIOU]	>	SNINTINYOJ	# existe?
#	.	>	KUNANTINYOJ	# existe?
	
	# -yoj, ntin, y -lla:
	[AEIOU]	>	NTILLANYOJ	# existe?
	[^AEIOU]	>	NINTILLANYOJ	# existe?
#	[AEIOU]	>	SNINTILLANYOJ	# existe?
#	.	>	KUNANTILLANYOJ	# existe?
#	[AEIOU]	>	SNINTILLANYOJ	# existe?
#	.	>	KUNANTILLANYOJ	# existe?
